# 收购矿山是否确认商誉

提问人：chuyazhou 时间：2017-07-12 10:16:02
原主业业务无采矿业务的主体，收购一公司，被收购方主要资产为采矿权（汉白玉），其他资产主要为建筑在矿山上的土建设施，此种情况是否可以参照单一资产处理，不确认商誉。

回答人：chenyiwei
收购特定区域、矿种的采矿项目公司，视同收购单一资产实体，不确认商誉。收购价款加上或减去被收购方其他资产、负债的公允价值后的差额全部计入合并报表层面的采矿权取得成本中。